# 年会费用

提问人：aaaafjq 时间：2013-01-31 14:35:17
请教版主：企业一年一度的年会（如租赁场地办一场演出节目，节目中对先进员工进行表彰等），一般会在农历大年之前举行，日历年度就会显示到下一个会计年度。企业于年度终了时，对年会所要发生的费用进行预提。 个人觉得，这个年会费用类似于给员工的年终奖，应该是对上一个年度工作的总结，成本费用应该计入上一年会计年度，而不应该在发生时才入库。因此，赞成企业预提年会费用。 请问，企业能否预提这一费用？

回答人：chenyiwei
不可以。举办年会并非是企业在年度末已经承担的一项现时义务，不符合负债的确认条件。

提问人：心海拂清风 时间：2017-02-03 13:04:11
是否符合推定业务呢，每年都举办年会，还有年会的会计处理计入福利费，有奖品的还要代扣个税呢，实际企业不扣个税的很多，谢谢。

回答人：chenyiwei
即使员工有每年这个时候均会举办年会的预期，也无法证明年会是对过去一年员工为本企业提供的服务的报酬，所以不是基于过去已发生的交易或事项产生的现时义务。

提问人：心海拂清风 时间：2017-02-04 09:01:56
年会费用由开会费用，舞台场地费用，酒水费，奖品费用等费用，开会的计入会议费，酒水和奖品计入福利费，这个可以吧实物中这块为了避税很多不一样的处理方式，谢谢。

回答人：chenyiwei
严格来说都应当计入福利费，但在实务中确实很难识别和调整。